臺灣嘉義地方法院刑事附帶民事訴訟判決
109年度附民字第264號
原      告  王惠芳

被      告  賴顗任

上列被告因加重詐欺等案件（109年度金訴字第205號），經原告
提起附帶民事訴訟請求損害賠償，本院於民國110年1月19日言詞
辯論終結，判決如下： 
    主      文
被告應給付原告新臺幣90000元，及自民國109年12月31日起至清
償日止，按年息5%計算之利息。
本判決得假執行。
    事實及理由
一、原告主張：被告於民國108年7月間，加入劉玟易所屬詐騙集
    團擔任取款車手工作，而與該詐騙集團其他不詳成員共同意
    圖為自己不法所有，基於加重詐欺及掩飾、隱匿詐欺取財犯
    罪所得去向之洗錢之犯意聯絡，先由該詐騙集團不詳成員以
    附表所示「詐騙方式」，致使原告陷於錯誤，而於所示「匯
    款時間」將附表所示被騙「匯款金額」匯入指定之人頭帳戶
    。被告即依劉玟易指示於附表所示「提領時間」、「提領地
    點」，自附表所示人頭帳戶提領附表所示「提領金額」款項
    後，先將當日提領款項報酬新臺幣(下同)1000元扣除留存後
    ，再將其餘贓款以無摺存款方式存入劉玟易指定之金融機構
    帳戶內，以此迂迴層轉方式製造金流斷點，用以掩飾、隱匿
    詐欺取財犯罪所得之去向。被告以上開方式故意不法侵害原
    告之財產權，致原告受有①財物損失新臺幣（下同）60000元
    、②出庭油費、過路費及住宿費用15000元、③精神慰撫金150
    00元（合計90000元），被告應對原告負損害賠償責任。爰
    依侵權行為之法律關係提起本件訴訟等語。並聲明：㈠被告
    應給付原告90000元，及自起訴狀繕本送達之翌日(贅載108
    年7月30日)起至清償日止，按年息5%計算之利息。㈡原告願
    供擔保，請准宣告假執行。
二、被告則以：我承認原告請求事項等語。
三、當事人於言詞辯論時為訴訟標的之認諾者，應本於其認諾，
    為該當事人敗訴之判決，民事訴訟法第384 條定有明文。查
    原告本於侵權行為法律關係，請求被告給付如主文第1 項所
    示金額，經被告於言詞辯論時認諾，本院爰本於其認諾，認
    定原告之訴為有理由，判命被告如數給付。
四、從而，原告依侵權行為之法律關係，請求被告賠償90000 元
    ，及自附帶民事起訴狀繕本送達翌日即109年12月31日至清
    償日止，按年息5%計算之利息，為有理由，應予准許。
五、本判決係適用小額程序所為被告敗訴之判決，依民事訴訟法
    第436 條之20規定，應依職權宣告假執行。至原告雖陳明願
    供擔保聲請宣告假執行，然其聲請僅係促使法院為職權之發
    動，爰不另為假執行准駁之諭知。
六、本件係原告提起刑事附帶民事訴訟，依刑事訴訟法第504 條
    第2 項之規定，免納裁判費。又兩造均無就本件支出其他訴
    訟費用，爰不另為訴訟費用負擔之諭知，併予敘明。 
中    華    民    國   110    年    1    月    29    日
                  刑事第八庭  審判長法  官  謝其達
　　　　　　　　　　　　　　　　　　法  官  鄭諺霓
　　　　　　　　　　　　　　　　　　法  官  盧伯璋 
以上正本證明與原本無異。
如不服本判決應於收受判決後20日內向本院提出上訴書狀，並應
敘述具體理由；其未敘述上訴理由者，應於上訴期間屆滿後20日
內向本院補提理由書（均須按他造當事人之人數附繕本）「切勿
逕送上級法院」。
中　　華　　民　　國　　110 　年　　1 　　月　　29　　日
                                    書記官  曹瓊文
附表： 　　　　　　　　　　　　　　
侵權行為原因事實經過 匯款時間 匯款金額 匯入帳戶 提領時間 提領地點 提領金額 該詐騙集團不詳成員於108年7月29日，偽以原告之姊友人名義，撥打電話向其姊謊稱急需用錢云云，其姊交代由原告代為匯款，原告因而遭騙，依指示匯款。 108年7月29日下午3時32分 60000元 潘和全之第一商業銀行恆春分行帳號 00000000000號帳戶 108年7 月29日下午4 時38分 雲林縣○○市○○街0號之中國信託銀行斗六分行 20000元     同日下午4時41分 雲林縣○○市○○路0號之合作金庫銀行斗六分行 20000元     同日下午4時45分 雲林縣○○市○○路000號之臺灣企銀斗六分行 20000元